---
title: "Bedingte Anweisungen"
format:
  html:
    embed-resources: true
    toc: true
execute:
  warning: false
editor_options: 
  chunk_output_type: console
editor: visual
---

## R-Pakete laden & Daten importieren

```{r}
library(dplyr)
library(readr)
library(ggplot2)
library(palmerpenguins)
```

```{r}
link <- "https://www.web.statistik.zh.ch/ogd/data/bista/ZH_Uebersicht_alle_Lernende.csv"

lernende_in <- read_csv(link)
```

## Funktion: `case_when()`

Die Funktion `case_when()` wird verwendet, um eine Reihe von Bedingungen zu überprüfen und basierend auf diesen Bedingungen Werte zu erstellen. Die Funktion wird in Verbindung mit `mutate()` genutzt um eine neue Spalte zu erstellen in welcher die Werte gespeichert werden.

### Beispiel: Pinguine

```{r}

```

### Beispiel: Lernende im Kanton Zürich

Die Übersicht zeigt alle Lernenden im Kanton Zürich, nach Schulstufen und nach Schultypen. Studierende der Tertiärstufe 5A (Hochschulen) sind nicht enthalten. Die Daten werden jährlich für den Stichtag 15.9. erhoben.

Datenkatalog: [https://www.zh.ch/de/politik-staat/statistik-daten/datenkatalog.html#/datasets/524\\\@bildungsstatistik-kanton-zuerich](https://www.zh.ch/de/politik-staat/statistik-daten/datenkatalog.html#/datasets/524\@bildungsstatistik-kanton-zuerich){.uri}

```{r}

```

## Daten transformieren

### Funktion: `case_when()`

```{r}

```

### Daten eingrenzen

```{r}

```

### Daten zusammenfassen

```{r}

```
