---
title: "Bedingte Anweisungen"
format:
  html:
    embed-resources: true
    toc: true
execute:
  warning: false
editor_options: 
  chunk_output_type: console
editor: visual
---

## R-Pakete laden & Daten importieren

```{r}
library(dplyr)
library(ggplot2)
library(gapminder)
```

## Daten transformieren: Bedingte Anweisungen

1.  Starte mit `gapminder` und nutze den Pipe-Operator `|>` um die folgenden Schritte zu verketten.

2.  Nutze die Funktion `mutate()`, um eine neue Spalte `life_expectancy_category` zu erstellen welche mittels `case_when()` die Lebenserwartung eines Landes in die folgenden Kategorien einteilt:

    -   Lebenserwartung \< 50: "sehr niedrig"
    -   Lebenserwartung \< 60: "niedrig"
    -   Lebenserwartung \< 70: "mittel"
    -   Lebenserwartung \< 80: "hoch"
    -   Lebenserwartung \>= 80: "sehr hoch"

3.  Speichere den resultierenden Datensatz in einem neuen Daten-Objekt `gapminder_cat`.

```{r}
gapminder_cat <- gapminder |> 
  mutate(
    life_expectancy_category = case_when(
      lifeExp < 50 ~ "sehr niedrig",
      lifeExp < 60 ~ "niedrig",
      lifeExp < 70 ~ "mittel",
      lifeExp < 80 ~ "hoch",
      .default = "sehr hoch"
    )
  )
```

## Daten eingrenzen

1.  Nutze `gapminder_cat` um die Daten auf das Jahr 2007 zu begrenzen.

2.  Speichere den resultierenden Datensatz in einem neuen Daten-Objekt `gapminder_cat_2007`.

```{r}
gapminder_cat_2007 <- gapminder_cat |> 
  filter(year == max(year))
```

## Daten visualisieren (**Bonusaufgabe**)

1.  Visualisiere die neu erstellte Spalte `life_expectancy_category` in `gapminder_cat_2007` mittels eines Balkendiagramms.

2.  Was fällt dir auf?

```{r}
ggplot(data = gapminder_cat_2007, 
       mapping = aes(x = life_expectancy_category)) +
  geom_bar() 
```

3.  Erstelle das gleiche Balkendiagramm wie in Punkt 1 und füge Farben für die Variable `continent` hinzu.

```{r}
ggplot(data = gapminder_cat_2007, 
       mapping = aes(x = life_expectancy_category, 
                     fill = continent)) +
  geom_bar() 
```

4.  Nutze das Daten-Objekt `gapminder_cat_2007` und die `filter()` Funktion um nur die Länder mit einer sehr hohen Lebenserwartung zu selektieren. Wieviele Länder sind es?

```{r}
gapminder_cat_2007 |> 
    filter(life_expectancy_category == "sehr hoch")
```
