---
title: "Datumswerte in R"
format:
  html:
    embed-resources: true
    toc: true
execute:
  warning: false
editor_options: 
  chunk_output_type: console
editor: visual
---

## R-Pakete laden

```{r}
library(readr)
library(dplyr)
library(ggplot2)
library(lubridate)
```

## Daten importieren

### Daten

Titel: Web Analytics des Datenkatalogs des Kantons Zürich

Dieser Datensatz enthält die Web Analytics des Datenkatalogs des Kantons Zürich (www.zh.ch/daten). Die Daten zeigen, welche Datensätze (dataset) und Ressourcen (distribution) (siehe Definition in DCAP-AP CH, unten verlinkt) wie oft aufgerufen und besucht wurden.

Link: [https://www.zh.ch/de/politik-staat/statistik-daten/datenkatalog.html#/datasets/2522\@statistisches-amt-kanton-zuerich](https://www.zh.ch/de/politik-staat/statistik-daten/datenkatalog.html#/datasets/2522@statistisches-amt-kanton-zuerich){.uri}

```{r}
web_analytics_in <- read_csv("daten/KTZH_00002522_00005043.csv")
```

## Daten erkunden

-   Welche Variablen sind im Datensatz enthalten?

```{r}
web_analytics_in 
```

## Daten analysieren

1.  Wie stehen die Anzahl Klicks im Verhältnis zu den Anzahl Besuchenden und den Anzahl Downloads pro Datensatz?

```{r}

web_analytics_in |> 
    group_by(datensatz_id, datensatz_titel) |> 
    summarise(
        klicks = sum(anzahl_klicks),
        besuchende = sum(anzahl_besuchende),
        downloads = sum(anzahl_downloads)
    ) |> 
    arrange(desc(downloads))

```
