---
title: "Datumswerte in R"
format:
  html:
    embed-resources: true
    toc: true
execute:
  warning: false
editor_options: 
  chunk_output_type: console
editor: visual
---

## R-Pakete laden

```{r}
library(readr)
library(dplyr)
library(ggplot2)
library(lubridate)
```

## Daten importieren

### Daten

Titel: Web Analytics des Datenkatalogs des Kantons Zürich

Dieser Datensatz enthält die Web Analytics des Datenkatalogs des Kantons Zürich (www.zh.ch/daten). Die Daten zeigen, welche Datensätze (dataset) und Ressourcen (distribution) (siehe Definition in DCAP-AP CH, unten verlinkt) wie oft aufgerufen und besucht wurden.

Link: [https://www.zh.ch/de/politik-staat/statistik-daten/datenkatalog.html#/datasets/2522\@statistisches-amt-kanton-zuerich](https://www.zh.ch/de/politik-staat/statistik-daten/datenkatalog.html#/datasets/2522@statistisches-amt-kanton-zuerich){.uri}

```{r}
web_analytics_in <- read_csv("daten/KTZH_00002522_00005024.csv")
```

### Aufgabe

Wir stellen folgende Fragen an den Datensatz?

-   Seit wann wird die Statistik geführt?
-   Was sind die 10 meistbesuchten Datensätze?
-   Wieviele Klicks und Besuchende gab es insgesamt? Wieviele pro Jahr, Monat, Woche und Wochentag?

## Daten erkunden

```{r}

```

## Daten transformieren

### Datumswerte

ISO 8601

```{r}

```

### Daten ergänzen

```{r}

```

### Daten zusammenfassen

```{r}

```
