---
title: "Datumswerte in R"
format:
  html:
    embed-resources: true
    toc: true
execute:
  warning: false
editor_options: 
  chunk_output_type: console
editor: visual
---

## R-Pakete laden

```{r}
library(readr)
library(dplyr)
library(lubridate)
```

## Daten importieren

### Daten

Die Daten werden aus der `daten.csv` gelesen. Der Datensatz hat lediglich eine Spalten und eine Reihe.

```{r}
zeit <- read_csv("daten/dates.csv") |> 
    select(datetime)
```

## Mit Zeitwerten arbeiten

1.  Nutze Funktionen aus dem `lubridate` R-Paket um neue Spalten basierend auf der Spalte `datetime` zu erstellen. Zum Beispiel:

-   jahr
-   monat
-   tag
-   stunde
-   ...

```{r}

zeit |> 
    mutate(
        jahr = year(datetime),
        monat = month(datetime, label = TRUE),
        tag = day(datetime),
        stunde = hour(datetime),
        minute = minute(datetime),
        sekunde = second(datetime),
        wochentag = wday(datetime, label = TRUE),
        woche = week(datetime),
        quartal = quarter(datetime)
    )
```

## Mit Datumswerten arbeiten

1.  Welches Datum verbirgt sich hinter der Zahl `18628`?

2.  Was passiert mit Zahlen die vor dem Ursprung von ISO 8601 (`1970-01-01`) liegen? Kannst du dies mittels Code für den 01. Januar 1968 ermitteln?

```{r}

as_date(18628)

as_date("1968-01-01") |> 
    as.numeric()
```
